【裁判字號】    96,易,540
【裁判日期】    970118
【裁判案由】    違反毒品危害防制條例
【裁判全文】
臺灣雲林地方法院刑事判決               96年度易字第540號
公  訴  人  臺灣雲林地方法院檢察署檢察官
被      告  甲○○
上列被告因違反毒品危害防制條例案件，經檢察官提起公訴（96
年度毒偵字第474 、1026號），本院於準備程序進行中，因被告
就被訴事實為有罪之陳述，經告知簡式審判程序意旨，並聽取公
訴人及被告之意見後，本院裁定依簡式審判程序審理，判決如下
：
    主  文
甲○○施用第二級毒品，處有期徒刑陸月，減為有期徒刑月；
又施用第二級毒品，處有期徒刑陸月。應執行有期徒刑捌月。
    事  實
一、甲○○前因違反肅清煙毒條例案件，經臺灣高等法院臺南分
    院以86年度上訴字第1708號判處有期徒刑3 年4 月確定，於
    民國95年1 月9 日假釋出獄，並於96年8 月2 日假釋期滿（
    不構成累犯）。又因施用毒品案件，經本院以91年度訴緝字
    第11號裁定送觀察、勒戒後，認有繼續施用毒品傾向，復經
    本院以91年度訴緝字第11號裁定令入戒治處所施以強制戒治
    ，期間經評定為合格，無繼續戒治必要，由本院以91年度毒
    聲字第918 號裁定停止戒治，所餘戒治期間命付保護管束，
    於92年1 月7 日停止戒治，並於92年7 月4 日保護管束期滿
    視為執行完畢，復由本院以93年度訴緝字第24號判決免刑確
    定。詎其仍不知警惕，於前開強制戒治執行完畢釋放後5 年
    內，個別基於施用第二級毒品之犯意，於96年2 月11日某時
    許及同年6 月9 日某時許，各在不詳處所，均以將第二級毒
    品甲基安非他命置放在玻璃吸食器內以火燒烤之方式，施用
    第二級毒品各1 次。嗣於96年2 月14日、同年6 月13日，經
    通知至臺灣雲林地方法院檢察署觀護人室採尿送驗結果，均
    呈甲基安非他命陽性反應，始悉上情。
二、案經臺灣雲林地方法院檢察署檢察官主動偵查起訴。
    理  由
一、本案被告甲○○所犯係死刑、無期徒刑、最輕本刑為3 年以
    上有期徒刑以外之罪，其於準備程序就前揭被訴事實為有罪
    之陳述，經告知簡式審判程序之旨，並聽取其與公訴人之意
    見後，本院認無不得或不宜改依簡式審判程序進行之情事，
    依刑事訴訟法第273 條之1 第1 項、第284 條之1 規定，裁
    定進行簡式審判程序。
二、上揭犯罪事實，業據被告於本院審理時坦承不諱；參酌其於
    96年2 月14日、同年6 月13日經採集之尿液送驗結果，均呈
    甲基安非他命陽性反應，此有臺灣檢驗科技股份有限公司96
    年3 月16日、7 月2 日報告編號KＺ000000000000、KＺ000000
    000000號濫用藥物尿液檢驗報告各1 紙及臺灣雲林地方法院
    檢察署受保護管束人（被告）尿液檢體監管紀錄表2 紙在卷
    可稽，足認被告上開自白與事實相符，堪採為認定其犯罪之
    證據，被告確有施用第二級毒品甲基安非他命之犯行無訛。
    再被告前因施用毒品案件，經本院以91年度訴緝字第11號裁
    定送觀察、勒戒後，認有繼續施用毒品傾向，復經本院以91
    年度訴緝字第11號裁定令入戒治處所施以強制戒治，期間經
    評定為合格，無繼續戒治必要，由本院以91年度毒聲字第91
    8 號裁定停止戒治，所餘戒治期間命付保護管束，於92年1
    月7 日停止戒治，並於92年7 月4 日保護管束期滿視為執行
    完畢，復由本院以93年度訴緝字第24號判決免刑確定之事實
    ，有臺灣高等法院被告前案紀錄表1 份在卷可稽，其於強制
    戒治執行完畢釋放後，5 年內再犯毒品危害防制條例第10條
    之罪，所為與毒品危害防制條例第23條第2 項之規定相符，
    依法應予論科。
三、論罪科刑之理由：
  (一)核被告之所為，均係犯毒品危害防制條例第10條第2 項之施
    用第二級毒品罪。其施用第二級毒品前後，持有甲基安非他
    命之低度行為，均為施用之高度行為所吸收，不另論罪。
  (二)被告所犯上開2 次施用第二級毒品罪，犯意各別，應分論併
    罰。
  (三)本院審酌被告前因施用毒品案件，經觀察、勒戒後及強制戒
    治後，仍未能戒絕毒品，再犯本案施用毒品罪，顯見其意志
    不堅，有失政府制定毒品危害防制條例之立法美意，惟念其
    犯後坦承犯行，且施用毒品乃自戕身心，尚無危害他人等一
    切情狀，各量處如主文所示之刑。
  (四)按犯罪在96年4 月24日以前者，除另有規定外，有期徒刑、
    拘役或罰金，減其刑期或金額2 分之1 ，並應於判決主文同
    時諭知其宣告刑及減得之刑，中華民國九十六年罪犯減刑條
    例第2 條第1 項第3 款、第7 條分別定有明文。而本案被告
    第1 次施用第二級毒品之犯罪時間為96年2 月11日，係在96
    年4 月24日以前，雖未因通緝自動歸案，然本院對被告發布
    通緝之時間為97年1 月4 日，係在上開減刑條例施行後，即
    無該條例第5 條所定不應減刑之情事（最高法院96年度台非
    字第332 號判決參照），自應依上揭規定，就此部分於裁判
    時依法減其宣告刑2 分之1 為如主文所示，並定其應執行之
    刑。
據上論斷，應依刑事訴訟法273 條之1 第1 項、第299 條第1項
前段，毒品危害防制條例第10條第2 項，刑法第11條前段、第51
條第5 款，中華民國九十六年罪犯減刑條例第2 條第1 項第3 款
、第7 條，判決如主文。
本案經檢察官乙○○到庭執行職務。
中    華    民    國    97    年    1     月    18    日
                  刑事第四庭  法  官   曾鴻文
以上正本證明與原本無異。
如不服本判決，應於判決收受後10日內，向本院提出上訴狀（須
附繕本）。
                              書記官  顏錦清
中    華    民    國    97    年    1     月    18    日
附錄本案論罪科刑法條全文：
毒品危害防制條例第10條
施用第一級毒品者，處 6 月以上 5 年以下有期徒刑。
施用第二級毒品者，處 3 年以下有期徒刑。


司法院資訊處製作；財團法人民間司法改革基金會備份。
